# 金融资产公允价值

提问人：zhs7403 时间：2022-09-30 08:17:08
投资方买的以公允价值计量的金融资产，分类为以公允价值计量且其变动计入当期损益的金融资产，公允价值计量时无法确定，以可比企业价值为基础确认公允价值，获取几个可比企业价值，用估值模型调整后作为资产公允价值，作为第二层次公允价值列示。请问是否合理？还是作为第三层次？

回答人：chenyiwei
关键是看估值模型中是否使用了“不可观察输入值”。只要用到一个此类输入值（即使该输入值对最终估值结果无重大影响），也只能作为第三层次。